臺灣桃園地方法院刑事判決　　　　　　　94年度易字第1016號
公　訴　人　台灣桃園地方法院檢察署檢察官
被　　　告　丙○○
　　　　　　　　　　　號
被　　　告　乙○○
　　　　　　　　　　　四樓
上列被告因竊盜等案件，經檢察官提起公訴（94年度偵字第
11165 號），被告於本院準備程序進行中，就被訴事實為有罪之
陳述，經本院告知簡式審判程序意旨，並聽許公訴人及被告之意
見後，本院合議庭裁定依簡式審判程序審理，本院判決如下：
    主  文
丙○○共同損壞他人之車輛，足以生損害於他人，累犯，處有期
徒刑月，如易科罰金，以佰元折算壹日。又共同傷害他人之
身體，累犯，處有期徒刑肆月，如易科罰金，以佰元折算壹日
。又共同竊盜，累犯，處有期徒刑肆月，如易科罰金，以佰元
折算壹日。應執行有期徒刑玖月，如易科罰金，以佰元折算壹
日。
乙○○共同損壞他人之車輛，足以生損害於他人，處有期徒刑貳
月，如易科罰金，以佰元折算壹日。又共同傷害他人之身體，
處有期徒刑月，如易科罰金，以佰元折算壹日。又共同竊盜
，處有期徒刑月，如易科罰金，以佰元折算壹日。應執行有
期徒刑陸月，如易科罰金，以佰元折算壹日。
    事  實
一、丙○○前因違反毒品危害防制條例案件，經本院於民國92年
    4 月20日以91年度訴字第1776號刑事判決判處應執行有期徒
    刑9 月確定，93年1 月18日入監執行，並於同年10月17日執
    行完畢（構成累犯）。詎料仍不知悔改，於94年6 月8 日19
    時10分許，搭乘由乙○○所騎乘之車號GKO-298 號重型機車
    ，行經桃園縣桃園市○○路與武昌街口，適因甲○○駕駛50
    17-KQ 號自用小客車亦行經上開路段，二車險些發生擦撞，
    丙○○、乙○○便下車與甲○○理論，雙方發生爭吵，丙○○、乙○○竟基於毀損及傷害人身體之犯意聯絡及行為分擔
    ，由乙○○手持安全帽毀損甲○○所駕駛之前開自用小客車
    ，致其自用小客車外表板金受損，待甲○○下車與之理論，
    乙○○手持安全帽，丙○○則以徒手，二人共同毆打甲○○
    ，致其受有疑腦震盪、身上多處挫傷等傷害。嗣趁甲○○不
    注意之際，乙○○、丙○○二人又另基於意圖為自己不法所
    有之概括犯意聯絡，由丙○○進入前開甲○○之自用小客車
    內，竊取甲○○所有並置於副駕駛座上之皮包1 只（內含新
    台幣12000 元、汽車駕照、行照、台北國際商業銀行信用卡
    及IC健保卡各1 張），二人得手後將現金盡數取出，而皮包
    及證件部分，則由丙○○於94年6 月8 日晚間將之全部丟棄
    於桃園縣大溪鎮大漢溪內而滅失。嗣經警循線查獲，始知上
    情。
二、案經告訴人甲○○訴由桃園縣政府警察局桃園分局報請台灣
    桃園地方法院檢察署檢察官偵查起訴。
    理  由
一、程序部分：本件被告丙○○、乙○○所犯係死刑、無期徒刑
    或最輕本刑為3 年以上有期徒刑以外之罪，其於準備程序中
    就被訴事實為有罪之陳述，經本院告知簡式審判程序之旨，
    並聽取當事人意見後，經本院合議庭依刑事訴訟法第273 條
    之1 第1 項規定裁定由受命法官獨任進行簡式審判程序，合
    先敘明。
二、訊據被告丙○○、乙○○二人就前揭犯罪事實於本院審理時
    均坦承不諱，核與告訴人甲○○於警詢及偵訊時所為之陳述
    相符，並有告訴人甲○○所提出之桃新醫院診斷證明書1 份
    在卷可憑，被告二人上開自白與事實相符，應屬可信。綜上
    ，本件被告二人所犯毀損、傷害及竊盜等犯行，事證明確，
    其犯行均堪以認定。
三、核被告丙○○、乙○○二人所為，均係犯刑法第354 條之毀
    損罪、同法第277 條第1 項之傷害罪及同法第320 條第1 項
    之竊盜罪。被告二人就前開犯行具有犯意聯絡及行為分擔，
    為共同正犯。又被告二人所犯前開數罪，犯意各別，罪名不
    同，應分論併罰之。被告丙○○前因違反毒品危害防制條例
    案件，經本院於92年4 月20日以91年度訴字第1776號判處應
    執行有期徒刑9 月確定，並於93年10月17日執行完畢，此有
    台灣高等法院被告全國前案紀錄表一份附卷可稽，被告丙○○於前開刑之執行完畢5 年內再犯本件最重本刑為有期徒刑
    以上之罪，為累犯，應依刑法第47條之規定，加重其刑，爰
    審酌被告二人犯罪之動機、目的、手段，告訴人所受傷害之
    程度，雖犯後坦承犯行，態度良好，然迄今並未與告訴人達
    成和解等一切情狀，量處如主文所示之刑，並均諭知易科罰
    金之折算標準，並均定其應執行之刑。
四、據上論結，應依刑事訴訟法第273 條之1 第1 項、第299 條
    第1 項，刑法第28條、第277 條第1 項、第320 條第1 項、
    第354 條、第51條第5 款、第47條、第41條第1 項前段，罰
    金罰鍰提高標準條例第1條前段、第2條，判決如主文。
本案經檢察官柯怡如到庭執行職務。
中　　華　　民　　國　　94　　年　　9 　　月　　30　　日
                  刑事第五庭    法　官　周炳全
以上正本證明與原本無異。
如不服本判決，應於送達後10日內，向本院提出上訴狀。
                                書記官  陳夏施
中　　華　　民　　國　　94　　年　　9 　　月　　30　　日
附錄本件論罪科刑法條全文
中華民國刑法第277條
(普通傷害罪)
傷害人之身體或健康者，處三年以下有期徒刑、拘役或一千元以
下罰金。
犯前項之罪因而致人於死者，處無期徒刑或七年以上有期徒刑；
致重傷者，處三年以上十年以下有期徒刑。
中華民國刑法第320條
(普通竊盜罪、竊佔罪)
意圖為自己或第三人不法之所有，而竊取他人之動產者，為竊盜
罪，處五年以下有期徒刑、拘役或五百元以下罰金。
意圖為自己或第三人不法之利益，而竊佔他人之不動產者，依前
項之規定處斷。
前二項之未遂犯罰之。
中華民國刑法第354條
毀棄、損壞前二條以外之他人之物或致令不堪用，足以生損害於
公眾或他
人者，處二年以下有期徒刑、拘役或五百元以下罰金。
